# 请教陈版主外购软件源代码进行开发的会计处理

提问人：chmin_li 时间：2022-01-04 16:00:06
陈版主，您好，有一笔会计业务向您请教，公司主营为网络技术开发与服务，现向一单位购入一项软件的源代码后拥有所有权，公司在该源代码基础上进行二次开发，并对外签订合同，将二次开发后的产品向客户出售并实施，收取软件费和实施费，并且不是唯一可以，目前已签订多项软件销售和实施合同，未来也还会继续签署类似合同。具体能够带来的业务量，目前暂时难以估计，在此种情形下，外购软件（源代码）如何入账比较妥当（存货？无形资产？合同履约成本？），在对应销售收入实现的期间其源代码购入及二次开发成本采用何种分配基础进行成本结转？
谢陈版主！

回答人：chenyiwei
可参考：《中审众环研究 2020 》之“问题1-2-6（外购研发中项目以及后续研发支出的处理）”。